【裁判字號】    99,易,313
【裁判日期】    990823
【裁判案由】    竊盜等
【裁判全文】
臺灣雲林地方法院刑事判決               99年度易字第313號
公  訴  人  臺灣雲林地方法院檢察署檢察官
被      告  戊○○
上列被告因竊盜案件，經檢察官提起公訴（99年度偵字第831 號
、99年度偵緝字第115 號），被告於準備程序進行中就被訴事實
為有罪之陳述，本院合議庭裁定進行簡式審判程序，判決如下：
    主  文
戊○○犯竊盜罪，處有期徒刑伍月，如易科罰金，以新臺幣壹仟
元折算壹日。又犯竊盜罪，處有期徒刑陸月，如易科罰金，以新
臺幣壹仟元折算壹日。又犯竊盜罪，處有期徒刑伍月，如易科罰
金，以新臺幣壹仟元折算壹日。應執行有期徒刑壹年貳月，如易
科罰金，以新臺幣壹仟元折算壹日。
    事  實  及  理  由
一、本件係經被告戊○○就被訴事實為有罪之陳述，而經本院合
    議庭裁定以簡式審判程序審理，則依刑事訴訟法第273 條之
    2 、同法第159 條第2 項之規定，不適用傳聞法則有關限制
    證據能力之相關規定；並得依同法第310 條之2 之準用同法
    第454 條之規定製作略式判決書，僅需記載犯罪事實、證據
    名稱及應適用之法條，並得以簡略方式為之，合先敘明。
二、犯罪事實：
  (一)戊○○意圖為自己不法之所有，於民國98年11月16日13時50
    分許，騎乘機車前往址設雲林縣古坑鄉○○村○○路120 號
    「德泰水泥製品股份有限公司（下稱德泰公司）」，分2 次
    來回，以徒手搬運、每次2 片之方式，接續竊取該處德泰公
    司所有之鐵板模共4 片，得手後，均將之載往丁○○所經營
    、址設雲林縣斗六市林頭里之「懋億企業社」，販售予丁○○（被訴故買贓物部分，另行審結），得款新臺幣（下同）
    4 、500 元。
  (二)戊○○於98年11月23日中午某時許，行經雲林縣斗六市○○
    路與內環路口時，見乙○○所有、車號7V-9221 號自小貨車
    停放於該處，且車門未上鎖，竟意圖為自己不法之所有，以
    將方向盤下電線互接發動引擎之方式，竊取上開自小貨車，
    得手後，供己代步使用。
  (三)戊○○意圖為自己不法之所有，於98年12月25日凌晨1 時許
    ，前往雲林縣古坑鄉○○村○○○○○段8 之19地號工寮，
    以徒手搬運之方式，竊取丙○○所有之H 型鋼樑、鐵製水溝
    蓋，得手後，亦將之載往前揭「懋億企業社」出售，得款2
    、3,000 元。
三、前項犯罪事實，有下列證據可資為佐：
  (一)犯罪事實欄(一)所示之竊盜犯行：
    1.被告戊○○於警詢及本院審理時之自白。
    2.證人即德泰公司總務黃慶大於警詢時之證言（偵卷第19至
      20頁）。
    3.現場照片3張（偵卷第49至50頁）。
    4.雲林縣政府營利事業登記證1 份（偵卷第38頁）。
    5.警員張吉成、張書銘出具之職務報告1 份（本院卷第89頁
      ）。
  (二)犯罪事實欄(二)所示之竊盜犯行：
    1.被告於警詢及本院審理時之自白。
    2.證人即被害人乙○○於警詢時之證言（偵卷第13至14頁）
      。
    3.雲林縣警察局車輛協尋電腦輸入單、車輛尋獲電腦輸入單
      、乙○○出具之贓物認領保管單各1 紙（偵卷第33至35頁
      ）。
    4.車輛照片4 張（偵卷第45至46頁）
    5.警員張吉成、張書銘出具之職務報告1 份。
  (三)犯罪事實欄(三)所示之竊盜犯行：
    1.被告於警詢及本院審理時之自白。
    2.證人即被害人丙○○於警詢時之證言（偵卷第17至18頁）
      。
    3.現場照片3 張（偵卷第47至48頁）。
    4.雲林縣政府營利事業登記證1 份。
    5.警員張吉成、張書銘出具之職務報告1 份。
四、核被告於犯罪事實欄(一)至(三)所為，均係犯刑法第320 條第1
    項之竊盜罪。被告於犯罪事實欄(一)，分2 次來回竊取德泰公
    司之鐵板模共4 片，其犯罪時間密接、地點相同，且均在實
    現同一犯罪目的而侵害一法益，屬接續犯，為單純一罪。被
    告前後3 次竊盜犯行，犯意各別，行為互異，應予分論併罰
    。又被告供稱其於犯罪事實欄(三)竊得之物品為鐵製水溝蓋、
    類似H 型鋼樑之物等語（本院卷第93頁反面），核與被害人
    丙○○所稱：遭竊取之物為H 鋼樑、水溝蓋（偵卷第17頁）
    一節相符，應堪採信，起訴書記載被告該次竊得之物品為水
    槽用鐵片及鐵製水溝蓋，容有未洽，附此敘明。爰審酌被告
    前已有竊盜前科，素行不佳，其正值青壯之年，不思循正途
    獲取財物，竟竊取他人自小貨車代步，及竊取鐵板模、鋼樑
    、水溝蓋等物變賣，其各次竊盜之手段、所得財物價值、被
    害人所受損害，及其犯罪之動機、教育程度為國中畢業等一
    切情狀，分別量處如主文所示之刑，並均諭知易科罰金之折
    算標準，再依刑法第51條第5 款之規定，定其應執行之刑及
    易科罰金之折算標準。
五、據上論斷，應依刑事訴訟法第273 條之1 第1 項、第299 條
    第1 項前段、第310 條之2 、第454 條第1 項，刑法第320
    條第1 項、第41條第1 項前段、第8 項、第51條第5 款，刑
    法施行法第1 條之1 第1 項、第2 項前段，判決如主文。
本案經檢察官甲○○到庭執行職務。
中    華    民    國    99    年    8     月    23    日
                  刑事第四庭  法  官  王  素  珍
以上正本證明與原本無異。
如不服本判決應於收受判決後10日內向本院提出上訴書狀，並應
敘述具體理由；其未敘述上訴理由者，應於上訴期間屆滿後20日
內向本院補提理由書（均須按他造當事人之人數附繕本）。「切
勿逕送上級法院」。
                              書記官  吳  伊  婷
中    華    民    國    99    年    8     月    25    日
附錄本案論罪科刑法條：
中華民國刑法第320條第1項
（普通竊盜罪、竊佔罪）
意圖為自己或第三人不法之所有，而竊取他人之動產者，為竊盜
罪，處5 年以下有期徒刑、拘役或5 百元以下罰金。
意圖為自己或第三人不法之利益，而竊佔他人之不動產者，依前
項之規定處斷。
前二項之未遂犯罰之。

司法院資訊處製作；財團法人民間司法改革基金會備份。
